臺灣高雄地方法院刑事判決
                                     108年度侵訴字第52號
公  訴  人  臺灣高雄地方檢察署檢察官
被      告  TITO APRILIAN(印尼籍)




指定辯護人  本院公設辯護人林易志
上列被告因妨害性自主罪案件，經檢察官提起公訴（108 年度偵
字第13736 號），本院判決如下：
    主  文
乙○ ○○○○      犯強制性交罪，共肆罪，各處有期徒刑參年拾月
；又犯強制性交罪，處有期徒刑肆年陸月。應執行有期徒刑伍年
貳月。
    事  實
一、乙○ ○○○○       與代號0000-000000之成年女子（真實姓名
    年籍詳卷，下稱甲○）均為印尼籍來臺學生，於民國107年間
    ，在臺南市同所大專院校就讀，於107年1月間成為男女朋友
    ，乙○ ○○○○      竟為下列行為：
(一)於107 年5 月4 日晚上某時許，在址設高雄市○○區○○○路00
    號澄舍國際青年旅館某房間內，竟基於強制性交之犯意，不
    顧甲○出聲拒絕及推阻，將其陰莖插入甲○之陰道內，以此違
    反甲○意願之強暴方式強制性交得逞1次。
(二)復基於強制性交之各別犯意，於107年5月5日至107年6月14
    日此期間某3日晚上7、8時許，利用甲○單獨在該大專院校大
    樓(詳細大樓名稱詳卷)4樓249號教室外走廊向乙○ ○○○○    
      提出分手要求時，乙○ ○○○○      將甲○拉進教室旁女廁
    內，不顧甲○出聲拒絕及推阻，以手摀住甲○嘴巴不讓甲○呼
    叫，將其陰莖插入甲○之陰道、口腔內，以此違反甲○意願之
    強暴方式強制性交得逞共3次。
(三)於107年6月15日前數日，傳送自己先前與甲○私密照片給甲○
    ，甲○擔憂其私密照片遭乙○ ○○○○      外洩，因而答應於1
    07年6月15日某時許，前往址設臺南市○區○○路○段00號上賓
    旅館某房間內。乙○ ○○○○      竟基於強制性交之犯意，不
    顧甲○出聲拒絕及推阻，徒手掐住甲○脖子及毆打甲○，將其
    陰莖插入甲○之陰道、口腔內，以此違反甲○意願之強暴方式
    強制性交得逞(期間因上開強暴方式致甲○受有額頭擦挫傷、
    頸部擦挫傷及鈍挫傷、胸腹部鈍挫傷、背臀部鈍挫傷、左手
    多處瘀青、四肢多處鈍挫傷)。
二、案經甲○訴由高雄市政府警察局三民第一分局報請臺灣高雄
    地方檢察署檢察官偵查起訴。
    理  由
壹、程序部分
一、本判決參考司法院「刑事判決精簡原則」製作。
二、按司法機關所製作必須公示之文書，不得揭露被害人之姓名
    、出生年月日、住居所及其他足資識別被害人身分之資訊，
    性侵害犯罪防治法第12條第2 項定有明文。本判決書屬司法
    機關所製作必須公示之文書，為避免被害人身分遭揭露，故
    僅記載被害人代號甲○，先行說明。
三、按「被告以外之人於審判中有下列情形之一，其於檢察事務
    官、司法警察官或司法警察調查中所為之陳述，經證明具有
    可信之特別情況，且為證明犯罪事實之存否所必要者，得為
    證據：…三、滯留國外或所在不明而無法傳喚或傳喚不到者
    。」刑事訴訟法第159 條之3 第3 款定有明文。該條規定係
    針對被告以外之人，於檢察事務官、司法警察（官）調查中
    所為之陳述，在具有可信之特別情況保證下，且為證明犯罪
    事實之存否所必要者，而於審判程序中，發生事實上無從為
    直接審理之原因時，為補救實務上所發生之舉證困境，而作
    之例外規定。本案證人即被害人甲○於案發後向學校申請退
    學，並於108年1月27日出境返回印尼國，經本院合法傳喚甲
    ○在印尼住所而未到庭，有翻譯印尼文傳票、送達證書、駐
    印尼代表處111年1月19日印尼領字第11110910170號函文及
    其檢附寄遞憑證暨寄達紀錄、外交部111年2月14日外條法字
    第1112450224號函、駐印尼代表處111年2月17日印尼領字第
    11110910910號函在卷可憑(本院彌封卷第45頁、第55頁至第
    65頁)，足認其滯留國外而傳喚不到，且其於警詢時之陳述
    ，係首次接受本案犯罪相關案情之詢問，距離案發較近，記
    憶應較為深刻，不致因時隔日久而遺忘案情。且因當時被告
    乙○ ○○○○      並未在場，較無來自被告在場之壓力。加以
    告訴人甲○身為被害人，其與被告或其他證人之性質不同，
    又係主動至警局報案接受詢問，而非被動配合警察辦案，員
    警幾無逼供或違反其意願迫其陳述事實之動機，應認告訴人
    甲○之警詢陳述並無外力介入、干擾其陳述之情形，且其已
    於警詢筆錄後面按捺指印並在真實姓名對照表簽名確認，故
    自警詢筆錄製作之原因、過程、內容及功能等外在環境加以
    觀察，足認其警詢筆錄確係出於其真意所為之陳述。又審酌
    其警詢筆錄之作成，並無其他證據顯示其警詢筆錄內容有受
    污染而不宜作為證據之瑕疵，是其警詢筆錄應具有特別可信
    性。而告訴人甲○所為之陳述涉及本案事發經過，是證明被
    告犯罪事實之存否所必要，應有證據能力。　　
四、辯護人主張被告於警詢及偵訊時，因通譯翻譯有誤，主張被
    告於警詢及偵訊之供述無證據能力(院一卷第33頁)。本院為
    釐清被告警詢及偵訊時通譯之翻譯內容是否正確，依刑事訴
    訟法第198條第1款規定選任對印尼文有特知識經驗者即文藻
    學校財團法人文藻外語大學印尼文專家丁○○教師為鑑定人，
    並將被告警詢及偵訊錄影送其鑑定當時檢警問話及被告回答
    內容通譯是否有正確翻譯，並製作被告警詢及偵訊之逐字譯
    文。本院將該鑑定結果即被告警詢及偵訊對話內容之逐字譯
    文，供檢察官、被告及辯護人閱覽，並當庭勘驗警詢錄影內
    容，及辯護人聲請拷貝偵訊錄影供被告觀看對照後，被告表
    示該鑑定人所為逐字譯文與其警詢及偵訊錄影對話內容相符
    (院二卷第47頁至第68頁、第121頁至第123頁)，堪認上開鑑
    定人對於被告於警詢及偵訊錄影之問答內容所為鑑定之逐字
    譯文，均為正確無誤。經查：
(一)觀諸被告警詢筆錄記載「員警問：據被害人稱遭你第2、3、
    4次性侵時間正確日期已忘記，大約是晚上19時至20時左右…
    。被告答：屬實」(警卷第3頁)，然依據本院勘驗及鑑定人
    鑑定結果，通譯就員警詢問問題所為翻譯內容為「三四次，
    預計在19時、20時，7點20」，被告則點頭答稱「是」(院二
    卷第53頁、第54頁)；警詢筆錄復記載「員警問：據被害人
    稱遭你第5次性侵時間為107年6月15日傍晚時，你約被害人
    見面，但你傳影片截圖給被害人恐嚇她，使他害怕，之後他
    赴約，那就搶走他手機，逼被害人跟你到臺南市火車站附近
    旅館，進房間後，你亦強行性侵被害人得逞，是否屬實」，
    被告回答「屬實」(警卷第3頁、第4頁)，然依據本院勘驗及
    鑑定人鑑定結果，員警僅詢問「第5次，就是107年6月15日
    傍晚的時候」，之後就未繼續詢問，而係將被害人警詢筆錄
    交給通譯翻譯，而通譯閱讀後所為翻譯內容為「第5次，6月
    15日你約她出去，在宿舍，他不要見你的時候，你搶走她手
    機，你約她去解決問題是嗎，分開，而且，曾經發生爭吵，
    你強迫她，要求她口交是嗎？你約她解決問題，因為有要分
    手，在旅館裡面在臺南，臺南車站附近，因為發生爭吵，你
    要求她跟你發生關係，你抱她」，而被告未待通譯翻譯完即
    點頭(院二卷第55頁)。綜上可知，通譯在被告警詢時針對員
    警之問題，其中關於犯罪次數及時間之翻譯，均有不盡正確
    之處，甚至有通譯尚未完整翻譯完被害人筆錄所載陳述內容
    時，被告即回答之情形。從而，辯護人主張被告警詢時通譯
    之翻譯有誤，並非無據。易言之，被告警詢筆錄記載員警及
    被告之問答內容，因實際上員警詢問之問題有翻譯不盡正確
    之處，或有尚未翻譯完畢，被告即為回答之情形，難認係在
    正確理解員警所詢問之問題後而為回答，是被告該次警詢筆
    錄，已有上開瑕疵存在，難認有證據能力。
(二)被告偵訊時之問答內容，經對照被告偵訊筆錄所載內容及鑑
    定人所為被告偵訊錄影對話內容之逐字譯文，互核均相符合
    （偵卷第23頁至第37頁，院二卷第57頁至第68頁)。是通譯
    均有正確翻譯檢察官訊問之問題內容，被告均係在通譯翻譯
    完畢後，始針對該問題而為回答。而被告對於通譯翻譯自己
    所回答之內容，亦表示翻譯成中文之內容均正確無誤(院二
    卷第122頁)。從而，被告於偵訊之問答內容，均無辯護人所
    指翻譯錯誤之情形。被告雖於本院審理辯稱伊在檢察官詢問
    「對自己涉及性侵害甲○的行為承認嗎？」，伊在通譯翻譯
    是否發生性行為後，在翻譯「強制性交」之前，就已經點頭
    ，伊點頭時沒有聽到通譯翻譯「強制性交」云云(院二卷第1
    22頁)。然經本院當庭勘驗檢察官訊問上開問題之錄影內容
    ，被告係在翻譯「強制性交」後，被告始行點頭(院二卷第1
    22頁、第123頁、第68頁)。況且，通譯在被告上開點頭後，
    尚再次向被告確認並詢問「請說話，承認？」，而被告又第
    2次點頭表示承認(院二卷第68頁)，是被告確實在瞭解檢察
    官上開問題後，並向檢察官承認強制性交犯行。從而，被告
    偵訊時之問答內容，均經通譯正確翻譯，而無翻譯錯誤之情
    事，被告偵訊時之供述內容，應認有證據能力。　
貳、實體部分
一、訊據被告固坦承於上開時地、以上開方式與甲○發生性交行
    為，惟矢口否認強制性交犯行，辯稱：甲○係自願與伊發生
    性交行為云云，經查：
(一)被告與甲○均為印尼籍來臺學生，於107年間，在臺南市同所
    大專院校就讀，於107年1月間成為男女朋友，被告有於事實
    欄一(一)至(三)所示時間及地點，以所示方式與甲○發生性
    交行為，業據被告於偵訊及本院審理坦承不諱(偵卷第23頁
    至第37頁，院一卷第29頁至第33頁)，核與證人甲○於警詢證
    述情節(警卷第8頁至第12頁)大致相符，復有案發地點現場
    照片及google街景照片(警卷第17頁至第19頁、第25頁、第2
    6頁至第31頁)、被告詳細資料個別查詢及列印(警卷第14頁)
    在卷可憑，此部分事實，已堪認定。
(二)被告事實欄一(一)至(三)所示與甲○發生性交行為，均係不
    顧甲○出聲拒絕及推阻，以違反甲○意願之方式為之，其中事
    實欄一(二)所示3次性交，尚有以手摀住甲○嘴巴不讓甲○呼
    叫之舉動；其中事實欄一(三)所示性交行為前數日，被告有
    傳送自己先前與甲○私密照片給甲○，甲○擔憂其私密照片遭
    洩，因而前往所示地點赴約之事實，業據證人甲○於警詢指
    證歷歷(警卷第8頁至第12頁)，復為被告於偵訊時坦承不諱
    ，並供稱上開各次性交前，甲○均有表示不想與被告發生性
    行為，其中事實欄一(二)所示3次性交，甲○有大聲呼叫，伊
    有摀住甲○嘴巴，其中事實欄一(三)所示性交前數日，被告
    曾經傳送自己先前與甲○私密照片給甲○等情(偵卷第23頁至
    第37頁)，互核以上供證情節均相符，復有被害人代號與真
    實姓名年籍對照表(院二卷第199頁)、性侵害犯罪事件通報
    表(院二卷第201頁至第203頁)、性侵害被害人調查表(院二
    卷第205頁至第217頁)、成功大學醫學院附設醫院受理疑似
    性侵害事件驗傷診斷書(院二卷第229頁至第233頁)在卷可憑
    ，此部分事實，已堪認定。再者，依據成功大學醫學院附設
    醫院受理疑似性侵害事件驗傷診斷書記載，甲○於107年6月1
    7日前往該醫院驗傷就診，主訴伊於107年6月15日遭被告強
    制性交【即事實欄一(三)所示】，被告有毆打伊及掐伊脖子
    之舉動，並經醫師診斷甲○當日受有額頭擦挫傷、頸部擦挫
    傷及鈍挫傷、胸腹部鈍挫傷、背臀部鈍挫傷、左手多處瘀青
    、四肢多處鈍挫傷，有上開驗傷前診斷書在卷可憑，而證人
    甲○於警詢亦指證：伊反抗被告時就會遭被告毆打等語(警卷
    第10頁)，堪認證人甲○指證內容，已有上開補強證據可佐，
    此部分事實，亦堪認定。
(三)被告於本院審理辯稱：檢察官問伊與甲○發生性交行為，有
    無違反甲○的意願，伊之所以承認有違反甲○的意願，係因為
    甲○一開始說不要，但後來甲○有以言語表示同意與伊發生性
    行為，伊以為甲○一開始說不要，後來說要，也算是違反甲○
    意願，才會向檢察官承認自己有違反甲○意願云云(院一卷第
    163頁至第165頁)。然檢察官就被告事實欄一(一)至(三)所
    示5次與甲○性交，均有詢問甲○是否有表示不同意與被告發
    生性行為，被告則供稱甲○均有表示不同意與被告發生性行
    為(詳偵卷第23頁至第27頁)，倘若被告於本院審理所辯甲○
    後來均有以言詞表示同意與被告發生性行為乙情為真，為何
    被告於偵訊時均未向檢察官表示甲○後來均以言語表示同意
    與被告發生性行為，被告對此有利於己之事實，竟未於檢察
    官訊問時，向檢察官澄清說明，顯然與一般常情不符。況且
    ，檢察官訊問被告「你與甲○只發生這5次性行為，有無發生
    其他次？」，被告回答「有」，而檢察官問「交往過程中，
    甲○是否不喜歡與你發生性行為？」，被告尚回答「她也有
    喜歡做」(偵卷第35頁)，足認被告自承除與甲○發生事實欄
    一(一)至(三)所示5次性行為外，尚與甲○有其他次性行為，
    並能區分其他次性行為係甲○喜歡與被告發生，而事實欄一(
    一)至(三)所示5次性行為則係甲○不喜歡的，足認被告該次
    偵訊所供事實欄一(一)至(三)所示5次性行為均係違反甲○意
    願，顯然異於甲○其他次同意發生性行為之情形，被告能區
    分其間之不同而為回答，衡情，應無誤解答錯之可能。倘若
    被告於本院審理所辯為真，被告應當向檢察官說明事實欄一
    (一)至(三)所示5次性行為，甲○均曾以言詞表示同意，亦屬
    於甲○喜歡與被告發生之性行為，被告豈會於偵訊時未曾向
    檢察官供稱此情，是被告上開所辯，顯然違悖一般常情，難
    認可信。反觀被告於偵訊時較無時間思考利害關係，並構思
    如何陳述對己有利之事項，當時所為陳述，應係依據事實而
    為陳述，否則實難想像被告有何動機於偵訊時要虛構對己不
    利之事項而為陳述。綜上各情可知，被告於本院審理所辯，
    應係臨訟卸責之詞，要無可採，而應以被告於偵訊所為供述
    內容，較為可信，且核與證人甲○指證情節相符，復有上開
    各項證據可資補強，堪認與事實相符。　　
(四)綜上，被告犯行，已有上開各項證據可佐，所辯不可採理由
    ，已分述如上。從而，本件事證已臻明確，被告犯行，堪以
    認定，應依法論科。　　
二、論罪科刑：
(一)按刑法第221 條之強制性交罪，係為保護性自主權法益而設
    ，相關之性行為必須絕對「尊重他方之意願」，除出於所列
    舉強暴、脅迫、恐嚇、催眠術之手段外，尚包含其他方式，
    祇要違背他人之意願，罪即成立。而所稱「違反其意願之方
    法」並不以使被害人達於不能抗拒之程度為必要，祇須所施
    用之方法違反被害人之意願，足以壓抑被害人之性自主決定
    權者，即足當之。至於被害人於遭受侵害時曾否喊叫、以肢
    體抗拒，或其身體有否受傷、衣物是否遭撕毀等均非所問（
    最高法院105 年度台上字第1440號判決意旨參照）。次按所
    謂性交，除以性器進入他人之性器外，尚包含「以性器進入
    他人口腔之行為」，刑法第10條第5 項第1 款規定甚明。經
    查，案發時甲○出聲拒絕及推阻表示拒絕，而被告猶以體型
    力氣之優勢，強行將其陰莖插入甲○之陰道、口腔內，業已
    認定如前，揆諸上開說明，被告之行為自屬強制性交無訛。
    是核被告如事實欄一(一)至(三)所為，均係犯刑法第221 條
    第1 項之強制性交罪。又被告如事實欄一(二)、(三)所示將
    其陰莖插入甲○之陰道、口腔內，乃基於單一強制性交之犯
    意，接續而為之數動作，其時間緊密，侵害同一法益，各行
    為之獨立性薄弱，依一般社會觀念，難以強行分開，在刑法
    之評價上，以視為數個舉動之接續施行，較為合理，各應論
    以接續犯而僅成立一強制性交罪。被告如事實欄一(三)所示
    強制性交過程，毆打甲○致甲○受傷，未據甲○提出告訴，且
    即使甲○有提告，此部分亦屬強制性交之強暴行為，亦不另
    論罪，附此敘明。被告如事實欄一(一)至(三)所示5次強制
    性交，犯意各別，行為互異，應分論併罰。
(二)爰審酌被告係至我國求學之學生，理應嚴守我國法令，尊重
    女性之性自主決定權，竟為滿足一己性慾興奮，對甲○為強
    制性交，侵害甲○之性自主人格尊嚴，且與甲○原係男女朋友
    關係，本應相互尊重、理性處理感情問題，卻因不滿甲○提
    出分手要求，不顧甲○出聲拒絕及推阻，多次對甲○為強制性
    交犯行，其中事實欄一(三)所示犯行，甚至徒手掐住甲○脖
    子及毆打甲○之違反甲○意願之強暴方式，對甲○為強制性交
    犯行，全然未顧及甲○之性自主決定權、人性尊嚴及心理感
    受，實值非難；惟念被告未曾因犯罪而經法院論罪科刑，有
    臺灣高等法院被告前案紀錄表在卷可參，兼衡被告之教育程
    度為大學畢業，目前從事作業員工作，月收入約新臺幣2萬
    多元，未婚無子女之家庭及經濟狀況（詳被告於本院審理所
    供，院二卷第260頁），另考量被告各次犯行之犯罪手段、
    情節及所生危害暨被告之犯後態度等一切具體情狀，分別量
    處如主文所示之刑，另斟酌被告上開犯罪所顯示之人格特質
    ，各該犯罪之時間密接及侵害對象為同一被害人，被告整體
    所為對甲○之侵害程度甚為嚴重，定如主文所示應執行刑，
    以資儆懲。
據上論斷，應依刑事訴訟法第299 條第1 項前段，判決如主文。
本案經檢察官丙○○提起公訴，檢察官戊○○到庭執行職務。
中　　華　　民　　國　 111　　年　　3 　　月　　24　　日

                刑事第九庭    審判長法　官  毛妍懿

                                    法  官  張瀞文

                                    法  官  陳俊宏
以上正本證明與原本無異。
如不服本判決應於收受送達後20日內向本院提出上訴書狀，並應
敘述具體理由；如未敘述上訴理由者，應於上訴期間屆滿後20日
內向本院補提理由書（均須按他造當事人之人數附繕本）「切勿
逕送上級法院」。
中　　華　　民　　國　　111 　年　　3 　　月　　24　　日

　　　　　　　　　　　　　　　　　 書記官  鄭伃倩
附錄本案論罪科刑法條
中華民國刑法第221條
（強制性交罪）
對於男女以強暴、脅迫、恐嚇、催眠術或其他違反其意願之方法
而為性交者，處3年以上10年以下有期徒刑。
前項之未遂犯罰之。